hr-HR: Vrsta kočnice za romobil: Kombinirana; Disk; Bubanj; Stopalo; Regenerativna; Ostalo
bg-BG: Тип на спирачката за скутер: Комбинация; Дискова; Барабан; Крачна; Регенеративна; Други
ko: 스쿠터 브레이크 유형: 복합; 디스크; 드럼; 발; 재생; 기타
ro-RO: Tip frână scuter: Combinată; Disc; Tambur; Picior; Regenerativă; Altele
da: Scooter bremsetype: Kombineret; Skive; Tromle; Fod; Regenerativ; Andet
tr: Scooter fren tipi: Kombine; Disk; Kampanalı; Ayak; Rejeneratif; Diğer
sl-SI: Vrsta zavore skuterja: Kombinacija; Disk; Bobenska; Nožna; Regenerativna; Drugo
pt-PT: Tipo de travões de scooter: Mista; Disco; Tambor; Pé; Regenerativo; Outro
cs: Typ brzdy skútru: Kombinace; Kotouč; Buben; Chodidlo; Regenerativní; Jiné
pl: Typ hamulca skutera: Kombinacja; Tarczowy; Bębnowy; Nożny; Regeneracyjny; Inne
zh-CN: 踏板车制动类型: 组合; 盘式; 鼓式; 脚踏; 再生; 其他
it: Tipo di freno dello scooter: Mista; Disco; Tamburo; Piede; Rigenerativo; Altro
lt-LT: Motorolerio stabdžių tipas: Mišrus; Diskas; Būgnas; Pėda; Regeneracinis; Kita
fr: Type de frein de scooter: Mixte; Disque; Tambour; Pied; Régénérateur; Autre
sk-SK: Typ brzdy kolobežky: Kombinácia; Disk; Bubon; Noha; Regeneračný; Iné
el: Τύπος φρένου σκούτερ: Συνδυαστική; Δίσκος; Τάμπουρο; Πόδι; Με ανάκτηση ενέργειας; Άλλο
pt-BR: Tipo de freio de scooter: Combinação; Disco; Tambor; Pé; Regenerativo; Outro
hu: Robogó féktípusa: Kombinált; Tárcsa; Hordó; Láb; Regeneratív; Egyéb
th: ประเภทเบรคสกู๊ตเตอร์: ผมแบบผสม; จาน; กลอง; เท้า; รีเจนเนอเรทีฟ; อื่นๆ
de: Rollerbremsentyp: Kombination; Scheibe; Trommel; Fuß; Regenerativ; Sonstiges
en: Scooter brake type: Combination; Disc; Drum; Foot; Regenerative; Other
es: Tipo de freno de scooter: Combinación; Disco; Tambor; Pie; Regenerativo; Otros
fi: Skootterin jarrutyyppi: Yhdistelmä; Levy; Rumpu; Jalka; Regeneroiva; Muu
ja: スクーター用ブレーキのタイプ: 混合タイプ; ディスク; ドラム; 足; 再生型; その他
sv: Bromstyp för skoter: Kombination; Skiv; Trum; Fot; Regenerativ; Övrigt
vi: Loại phanh xe máy: Hỗn hợp; Đĩa; Trống; Bàn chân; Tái sinh; Khác
zh-TW: 速克達剎車類型: 組合; 煞車盤; 煞車鼓; 腳踏板; 動能回收煞車; 其他
nb: Type scooterbrems: Kombinasjon; Plate; Trommel; Fot; Regenerativ; Annet
ru: Тип тормозов скутера: Комбинированные; Дисковые; Барабанные; Ножные; Регенеративные; Другие
nl: Type scooterrem: Combinatie; Schijf; Drum; Voet; Regeneratief; Andere